【裁判字號】    98,抗,1315
【裁判日期】    981223
【裁判案由】    聲請撤銷緩刑
【裁判全文】
臺灣高等法院刑事裁定                  98年度抗字第1315號
抗  告  人
即  受刑人  甲○○
選任辯護人  巫宗翰律師
上列抗告人因聲請撤銷緩刑案件，不服臺灣桃園地方法院中華民
國98年11月11日所為撤銷緩刑之裁定（98年度撤緩字第164 號）
，提起抗告，本院裁定如下：
    主  文
抗告駁回。
    理  由
一、原裁定略以：本件抗告人即受刑人甲○○前因妨害自由等案
    件，經原審法院於民國97年11月25日以97年度訴字第759 號
    判決判處及減處有期徒刑4月、1月15日、2月、3月，應執行
    有期徒刑8月，緩刑3年。經本院於98年3 月11日以98年上訴
    字第408號判決上訴駁回，並於98年3月27日確定在案。嗣甲
    ○○於緩刑前之98年1月初起至同年2月3 日止犯賭博罪，業
    經原審法院於98年5 月31日以98年度壢簡字第1283號刑事簡
    易判決判處有期徒刑3 月，並諭知易科罰金之折算標準，於
    98年7月6日確定等情，有各該判決書及本院被告前案紀錄表
    可參。觀諸受刑人所犯本件妨害自由等案件雖受緩刑之寬典
    ，惟其於前次妨害自由行為後，竟更犯賭博罪，該緩刑期前
    所犯之賭博罪，嗣於緩刑期內受得易科罰金之有期徒刑宣告
    確定，足認受刑人於前次犯妨害自由罪後，並未改過遷善，
    實無從認本件緩刑之宣告得收預期之效果，而有執行刑罰之
    必要。爰准檢察官所請，裁定撤銷受刑人前揭緩刑之宣告等
    語。
二、抗告意旨則謂：本件聲請人於聲請撤銷緩刑之聲請書內，除
    提出上開2 案之刑事判決書，並於其中單純記載抗告人因於
    緩刑期前更犯賭博罪，並未改過遷善，顯非偶蹈法網等語，
    並未對於刑法第75條之1 第1項第1款要件，即受刑人有非於
    執行刑罰，難收其預期效果之必要性提出說明，難認其聲請
    為有理由。又抗告人前受緩刑宣告之案件為妨害自由之罪，
    與其於緩刑前更犯之賭博罪，不僅犯罪型態不同，所侵害之
    法益、對社會之危害程度，亦有所別，二者並無再犯原因之
    關連性，且抗告人於緩刑前犯賭博罪後，於警詢中已坦承不
    諱，足見抗告人已有悔悟之心，是聲請人之聲請撤銷抗告人
    前案之緩刑，顯無理由。另抗告人於前開妨害自由罪之後，
    即有正常工作，可見抗告人已有改過之心，並無任何難收預
    期矯正之效，懇請鈞院將原裁定撤銷，並發回原審詳加調查
    ，另為妥適之裁定云云。
三、經查：
(一)按受緩刑之宣告而於緩刑前因故意犯他罪，而在緩刑期內受
    得易科罰金之有期徒刑、拘役或罰金之宣告確定，足認原宣
    告之緩刑難收其預期效果，而有執行刑罰之必要者，得撤銷
    其宣告，刑法第75條之1第1項第1 款所明定。緩刑宣告是否
    得撤銷，除須符合刑法第75條之1第1項各款之要件外，並採
    裁量撤銷主義，賦予法院撤銷與否之權限，特於第1 項規定
    實質要件為「足認原宣告之緩刑難收其預期效果，而有執行
    刑罰之必要」，供作審認之標準。亦即於上揭「得」撤銷緩
    刑之情形，法官應依職權本於合目的性之裁量，妥適審酌被
    告所犯前後數罪間，關於法益侵害之性質、再犯之原因、違
    反法規範之情節是否重大、被告主觀犯意所顯現之惡性及其
    反社會性等情，是否已使前案原為促使惡性輕微之被告或偶
    發犯、初犯改過自新而宣告之緩刑，已難收其預期之效果，
    而確有執行刑罰之必要。
(二)觀諸本院98年上訴字第408 號、原審98年度壢簡字第1283號
    判決及本院被告前案紀錄表所載，抗告人確係於前案緩刑前
    ，有故意犯後案之罪之事實，而後案業在前案緩刑期間內受
    得易科罰金之有期徒刑之宣告確定。因抗告人前案係於95年
    間，與陳永泰共同設立電腦職棒簽賭系統供不特定人簽賭，
    並迭因處理賭賭債糾紛而實施恐嚇危害安全行為，遽於95年
    9 、10月間，遭警查獲後，於前案尚在審理期間，仍不知悔
    改，於98年1 月初起，經營「六合彩」，再度供不特定人簽
    賭，直至98年2月3日，經警查獲，始未繼續經營。觀諸前後
    兩案，抗告人年輕力壯，不以勞力營生，竟以經營賭博為手
    段，敗壞社會善良風俗，影響抑制力薄弱人士參與賭博而傾
    家蕩產，甚至以暴力手段危害人身安全，顯見抗告人好逸惡
    勞，主觀惡性非輕，已非單純初犯誤觸法網所能比擬，足認
    抗告人前案犯妨害自由等罪後，仍忝不知悔悟，而未能改過
    遷善，實無從認本件緩刑之宣告得收預期之效果，而有執行
    刑罰之必要，自符合刑法第75條之1第1項第1 款規定。揆諸
    前揭法律之規定，原審依法撤銷其前所受緩刑之宣告，依法
    並無不當。抗告人仍執前詞指摘原裁定有誤，核無理由，應
    予駁回。至於原裁定雖未詳述抗告人辯稱諸節，因不影響上
    開緩刑應撤銷之結果，尚無撤銷之必要，附此敘明。
據上論斷，應依刑事訴訟法第412條，裁定如主文。
中    華    民    國    98    年    12    月    23    日
                 刑事第二庭審判長法  官 洪光燦
                                 法  官 宋明蒼
                                 法  官 李麗玲
以上正本證明與原本無異。
不得再抗告。
                                 書記官 廖婷璇
中    華    民    國    98    年    12    月    23    日


司法院資訊處製作；財團法人民間司法改革基金會備份。
